臺灣臺中地方法院民事判決
111年度中簡字第79號
原      告  曾炳坤
被      告  許桂穎
            洪木松

訴訟代理人  陳浩華  律師
複代理人    陳博芮
上列當事人間確認本票債權存在事件，本院於民國111年6月15日
言詞辯論終結，判決如下：
    主      文
確認被告許桂穎對被告洪木松有債權新臺幣20萬元存在。
原告其餘之訴駁回。
訴訟費用新臺幣2000元由被告負擔，餘由原告負擔。
    事實及理由
壹、程序方面：　
一、訴訟標的於確定之終局判決中經裁判者，除法律別有規定外
    ，當事人不得就該法律關係，更行起訴，民事訴訟法第400
    條第1項定有明文。而所謂同一事件，係指同一當事人就同
    一法律關係而為同一之請求(最高法院19年上字第278號判例
    意旨參照)。被告許桂穎(下稱許桂穎)前以原告為被告，請
    求確認原告對於許桂穎所簽發如附表所示本票債權不存在，
    經本院109年度重訴字第335號民事判決(下稱系爭判決)確認
    原告對於附表所示之本票債權，於金額超過新臺幣(下同)00
    00000元部分之本票債權不存在，而駁回許桂穎其餘請求，
    許桂穎雖提起上訴，因未繳上訴裁判費48129元，復經本院
    於111年3月10日以109年度重訴字第335號裁定駁回上訴確定
    ，有許桂穎提出之系爭判決、聲明上訴狀及駁回上訴裁定在
    卷可稽。原告再以同一之法律關係，請求確認其就附表所示
    之本票對許桂穎有900萬元之債權存在，與前訴確定判決之
    內容相同，自應受前訴確定判決既判力之拘束。是原告對許
    桂穎就附表所示本票債權應有0000000元債權存在，合先敘
    明。
二、確認法律關係之訴，非原告有即受確認判決之法律上利益者
    ，不得提起之，民事訴訟法第247條第1項定有明文。所謂
    即受確認判決之法律上利益，係指因法律關係之存否不明確
    ，致原告在私法上之地位有受侵害之危險，而此項危險得以
    對於被告之確認判決除去之者而言（最高法院42年台上字第
　　1031號判例意旨參照）。原告請求確認許桂穎對被告洪木松
    (下稱洪木松)有20萬元債權存在，為被告所否認，該債權存
    否影響原告對於許桂穎之債權清償，致原告在法律上之地位
    有受侵害之危險，而此項危險得以確認之訴予以除去之，是
    原告提起本件確認之訴，應有確認利益。
貳、實體方面：
一、原告主張：原告執有附表所示本票，經鈞院109年度司票字
    第2905號裁定(下稱系爭本票裁定)許可，再執以聲請強制執
    行，執行標的為許桂穎對洪木松之債權900萬元，鈞院以109
    年度司執全字第351號(下稱系爭執行事件)受理，於109年8
    月10日對被告發出執行命令(下稱系爭執行命令)，命許桂穎
    不得收取或為其他處分，洪木松不得向許桂穎清償，洪木松
    於109年8月18日具狀向執行法院聲明異議，稱其對許桂穎「
    已無債務存在」，阻止原告之求償債權，爰確認原告對許桂
    穎對洪木松，就900萬元之債權，先請求20萬元之債權存在
    。
二、被告則以：原告固以附表所示本票裁定對許桂穎聲請強制執
    行，經系爭執行事件受理，並於109年8月間對被告發出執行
    命令，命許桂穎不得收取或為其他處分，洪木松不得向許桂
    穎清償，惟洪木松於109年6月18日前，已陸續以現金、滙款
    及支票等方式，清償積欠許桂穎之債務即剩餘財產分配0000
    0000元等語置辯，請求駁回原告之訴。
三、按當事人主張有利於己之事實者，就其事實有舉證之責任，
    民事訴訟法第277條前段定有明文。被告抗辯洪木松於109年
    6月18日前，已陸續以現金、滙款及支票等方式，清償積欠
    許桂穎之債務00000000元之事實，固據其提出清償明細表、
    匯款單、支票等件為證，惟匯款及交付支票之原因甚多，或
    為新生債務，非僅囿於消滅被告間已存在之剩餘財產分配債
    權債務關係一端而已。況依洪木松所提出之本院109年度重
    訴字第485號民事判決所示，迄110年7月9日言詞辯論終結時
　　，仍確認許桂穎對於洪木松有債權0000000元，及自111年1
    月5日起至清償日止，按年息5%之利息存在。從而，原告確
    認許桂穎對洪木松有債權20萬元存在，為有理由，應予准許
    。逾此範圍之請求，則為理由，應予駁回。
四、本件事證已臻明確，兩造其餘攻擊防禦方法及所舉證據，經
    審酌結果，與本件判決結論均無影響，爰不一一論述，附此
    敘明。
五、訴訟費用負擔之依據：民事訴訟法第79條、第85條第1項前
    段。 
中　　華　　民　　國　　111 　年　　7 　　月　　27　　日
                  臺中簡易庭  法  官  劉正中
以上為正本係照原本作成。
如不服本判決，應於送達後20日內，向本院提出上訴狀並表明上
訴理由，如於本判決宣示後送達前提起上訴者，應於判決送達後
20日內補提上訴理由書（須附繕本）。如委任律師提起上訴者，
應一併繳納上訴審裁判費。
中　　華　　民　　國　　111 　年　　7 　　月　　27　　日
                              書記官  江婉君　　
附表：
┌────┬─────┬─────┬─────┐
│發 票 日│票面金額  │ 到 期 日 │票據號碼  │
│ (民國) │(新臺幣)  │  (民國)  │          │
├────┼─────┼─────┼─────┤
│109.4.23│  900萬元 │109.4.30  │WG0000000 │
└────┴─────┴─────┴─────┘